【裁判字號】    97,上易,1357
【裁判日期】    970807
【裁判案由】    妨害自由
【裁判全文】
臺灣高等法院刑事判決                97年度上易字第1357號
  上  訴  人
  即  被  告  乙○○
上列上訴人因妨害自由案件，不服臺灣臺北地方法院97年度易字
第591號，中華民國97年4月28日第一審判決（起訴案號：臺灣臺
北地方法院檢察署96年度偵字第2539號），提起上訴，本院判決
如下：
    主  文
上訴駁回。
乙○○緩刑貳年
    事  實
一、乙○○所有位於臺北市松山區○○○路759 號之房屋，與甲
    ○○所有位於台北市松山區○○○路755之1號之房屋相毗鄰
    ，而因甲○○上址房屋之廚房窗戶緊鄰乙○○所有相鄰房屋
    之牆壁，且所架設之排油煙機排油煙管係往乙○○所有房屋
    之後院排放油煙，經乙○○與甲○○及甲○○之夫林柏年多
    次協調後，仍不見改善，乙○○因而心生不滿，而於民國（
    下同）95年11月間，竟基於恐嚇之犯意，站在自家後院緊鄰
    甲○○之廚房窗戶前，對著甲○○與林柏年恫嚇稱：「你活
    膩了」、「您爸照三頓打」、「幹你老母」、「怕喔！照三
    頓啦！」（臺語）等語，以此加害生命、身體之事恐嚇甲○
    ○及林柏年，致甲○○及林柏年心生畏懼，嗣甲○○於95年
    12 月3日至警局提出告訴，因而查悉上情。
二、案經甲○○訴由臺北市政府警察局松山分局報請臺灣臺北地
    方法院檢察署檢察官偵查起訴。
    理  由
一、訊據上訴人即被告乙○○供承有於上開時地因其所有上址住
    處與毗鄰之告訴人甲○○上址住處，就排放油煙問題發生爭
    執之事實，惟否認有何對告訴人甲○○及林柏年出言恐嚇之
    犯行，辯稱：伊沒有出言恐嚇甲○○、林柏年，雙方爭吵時
    ，可能伊講話比較大聲，伊在自己家門口罵的話，他們有聽
    到云云。經查：
(一)被告乙○○如何於於上開時、地，因與毗鄰之告訴人甲○○
    就排放油煙問題再度發生爭執時，遂出言向告訴人甲○○與
    其夫林柏年恫嚇稱：「你活膩了」、「您爸照三頓打」、「
    幹你老母」、「怕喔！照三頓啦！」等語，以此加害生命、
    身體之事恐嚇甲○○及林柏年，致告訴人甲○○及林柏年心
    生畏懼等情，此據告訴人甲○○及證人林柏年於偵、審時分
    別指證述綦詳在卷，並有告訴人甲○○於偵查中提出之本件
    被告行為當時之側錄影光碟1片及譯文1紙附卷可參，且經檢
    察官當庭勘驗該錄影光碟內容屬實在卷，此有該錄影光碟、
    譯文及檢察官勘驗筆錄及由錄影內容所翻拍之照片8幀附卷
    可稽，被告就上開光碟內容亦表示無意見，且參諸被告於偵
    查中供稱：當時他用木劍戮伊胸部，伊才會說那些話，是他
    們先用砂輪機破壞伊之東西云云（見偵查卷第17頁），足徵
    被告確有於上開時地對告訴人甲○○與證人林柏年恫嚇稱：
    「你活膩了」、「您爸照三頓打」、「幹你老母」、「怕喔
    ！照三頓啦！」（臺語）等語，至被告嗣於原審法院審理時
    及本院準備程序時改稱伊沒有說過那些話云云，要係卸責之
    詞，而無足採。
(二)按依上開言詞內容：「你活膩了」、「您爸照三頓打」、「
    幹你老母」、「怕喔！照三頓啦！」等語以觀，確有對聽聞
    其言詞之人生命、身體加害之意思，且足以令聽聞者心生畏
    怖，此在場之告訴人甲○○與證人林柏年均明確指證稱確因
    被告之上開言行而覺得甚為害怕，足徵被告上開言詞確已致
    告訴人甲○○及證人林柏年心生畏懼。
(三)被告雖另辯稱當天沒有見到甲○○，沒有對甲○○恐嚇云云
    ，然查告訴人甲○○當日確有在場親自見聞被告之恐嚇言詞
    ，此據告訴人甲○○迭於偵查中、原審法院審理時及本院審
    理時到庭指述明確在卷，尚不能因被告自稱當時未發現告訴
    人在場或不復記憶告訴人有無在場，而否認告訴人確有在場
    之事實。況依被告當日之行為，既不否認告訴人之夫林柏年
    有在場，且其言詞係對林柏年而發，則衡以告訴人甲○○與
    林柏年間本即為夫妻關係，是縱告訴人甲○○未曾在場，然
    依被告對林柏年所為之上開恐嚇言詞，亦足以使為人妻之告
    訴人甲○○心生畏怖，故被告之上開辯詞既無足採，亦不足
    以影響被告本件恐嚇犯行之認定。而被告既確有上開恐嚇言
    詞已堪認定，被告另聲請傳喚證人翟志村到庭證明告訴人甲
    ○○當日不在場之事實，惟此既經本院認與事實不符，自無
    予以傳喚之必要，亦對本案之事實認定並無影響，附此敘明
    。
  縱上所述，被告所辯各節，要係卸責之詞，而無足採，事證明
  確，被告犯行，洵堪認定。
二、核被告乙○○所為，係犯刑法第305條之恐嚇罪。被告以一
    行為同時恐嚇告訴人甲○○及證人林柏年，為一行為觸犯數
    罪名，為想像競合犯，應依刑法第55條規定從一重處斷。原
    審以被告上述犯行，事證明確，援引刑法第55條、第305條
    、第41條第1項前段，中華民國96年罪犯減刑條例第2條第3
    款、第7條、第9條，刑法施行法第1之1條之規定，並審酌被
    告
    之素行，犯罪之動機、目的、手段，與告訴人間本為鄰居關
    係，且雙方間已有多件訴訟而多有嫌隙，本次僅因細故，即
    以言詞恐嚇告訴人及犯罪後之態度等一切情狀，量處被告有
    期徒刑六月，並以其犯罪時間在96年4月24日以前，合於減
    刑條件，依據中華民國96年罪犯減刑條例第2條第1項第3款
    之規定，減其宣告刑為有期徒刑三月，並諭知易科罰金之折
    算標準，經核認事用法並無違誤，被告上訴意旨否認有對告
    訴人甲○○與被害人林柏年出言恐嚇之犯行，尚難認有理由
    ，應予駁回。而查被告乙○○前於80年間雖曾因違反公司法
    案件經受有期徒刑以上刑之宣告，惟於執行完畢後，五年以
    內未曾因故意犯罪受有期徒刑以上刑之宣告，素行良好，有
    本院被告前案紀錄表在卷可稽，本次因其所有上址住處與毗
    鄰之告訴人甲○○上址住處，就排放油煙問題發生爭執，一
    時氣憤難耐，始出言恫嚇告訴人等，致犯本件犯行，惟被告
    嗣已與告訴人甲○○達成和解，有和解書乙紙附卷可參，告
    訴人甲○○於本院審理時亦到庭表示被告已有改善，請求給
    予自新之機會，而被告經此罪刑之宣告，爾後當知所警惕，
    諒無再犯之虞，是本院認被告所受本件行之宣告以暫不執行
    為適當，爰依刑法第74條第2款之規定，宣告緩刑二年，以
    啟自新。
據上論斷，應依刑事訴訟法第368條、刑法第74條第2款，判決如
主文。
本案經檢察官侯寬仁到庭執行職務。
中    華    民    國    97    年    8     月    7    日
                  刑事第五庭    審判長法  官  吳  敦
                                      法  官  陳春秋
                                      法  官  張傳栗
以上正本證明與原本無異。
不得上訴。
                                      書記官  李佩真
中    華    民    國    97    年    8     月    7     日
附錄：本案論罪科刑法條全文
刑法第305條
以加害生命、身體、自由、名譽、財產之事恐嚇他人，致生危害
於安全者，處2年以下有期徒刑、拘役或300元以下罰金。


司法院資訊處製作；財團法人民間司法改革基金會備份。
